【裁判字號】    97,抗,503
【裁判日期】    971120
【裁判案由】    聲明異議
【裁判全文】
臺灣高等法院高雄分院刑事裁定           97年度抗字第503號
抗  告   人
即 受 刑 人  甲○○
                    （現於臺灣高雄第二監獄執行中）
上列抗告人因聲明異議案件，不服臺灣高雄地方法院中華民國97
年10月21日裁定（97年度聲字第349 號），提起抗告，本院裁定
如下：
    主  文
抗告駁回。
    理  由
一、抗告意旨略以：抗告人係於民國97年4 月11日遭查獲持有第
    二級毒品甲基安非他命5 兩，其後經採尿送檢驗，復查知抗
    告人施用毒品犯行，抗告人因而經起訴涉犯販賣第二級毒品
    罪嫌及施用毒品罪嫌。嗣抗告人施用毒品部分先經法院判決
    有期徒刑10月確定，檢察官指揮執行有期徒刑10月時，因抗
    告人前自97年4 月11日起經法院裁定羈押，且抗告人上開2
    罪應屬同一案件，自應扣除上開羈押之期間。原裁定以抗告
    人係因販賣第二級毒品罪嫌遭羈押，故不得折抵施用毒品罪
    部分之執行，尚屬不當。
二、按裁判確定前羈押之日數，以一日折抵有期徒刑一日，刑法
    第46條第1 項定有明文；又刑法第46條所謂裁判確定前羈押
    之日數，係指因本案所受羈押之日數而言，若因他案而受羈
    押，即不得移抵本案之刑罰；實質上數罪，雖因併罰之規定
    ，而定一應執行之刑，但各罪仍有其獨立性，因本案羈押之
    日數，仍不得折抵他案之刑期（最高法院67年臺抗字第303
    號、81年臺抗字第596 號裁判可資參照）。經查，抗告人因
    涉犯販賣、運輸第二級毒品罪嫌，經原審法院於97年4 月11
    日裁定羈押，有臺灣高雄地方法院檢察署檢察官羈押聲請書
    及原審法院97年4 月11日訊問筆錄在卷可佐 (見原審卷第38
    頁、第40頁反面～第41頁），自堪認定。又抗告人經臺灣高
    雄地方法院檢察署檢察官於97年10月9 日指揮執行者，係抗
    告人經原審法院97年度審訴字第2870號刑事判決判處之施用
    第一級毒品罪有期徒刑10月，此亦有臺灣高雄地方法院97年
    度審訴字第2870號刑事判決及臺灣高雄地方法院檢察署檢察
    官執行指揮書在卷可參 (見原審卷第26～27、36頁）。再販
    賣、運輸第二級毒品罪及施用第一級毒品罪係犯罪構成要件
    不同之2 罪，依上開說明，抗告人係因涉犯販賣、運輸第二
    級毒品罪嫌案件而受羈押，即不得移抵施用毒品罪之刑罰。
    原裁定駁回抗告人之聲明異議，於法核無不合。抗告意旨指
    摘原裁定不當，並無理由，應予駁回。
三、據上論結，應依刑事訴訟法第412 條，裁定如主文。
中    華    民    國    97    年    11    月    20    日
                  刑事第八庭    審判長法  官   洪兆隆
                                      法  官   陳志銘
                                      法  官   郭玫利
以上正本證明與原本無異。
不得再抗告。
中    華    民    國    97    年    11    月    20    日
                                      書記官   楊茱宜


司法院資訊處製作；財團法人民間司法改革基金會備份。
